臺灣高等法院高雄分院刑事判決　　96年度上重更(一)字第23號
上　訴　人
即　被　告　甲○○
　　　　　　　　　　現羈押於臺灣高雄看守所
指定辯護人　本院公設辯護人　于欣潔
上列上訴人因違反毒品危害防制條例等案件，不服臺灣高雄地方
法院94年度重訴緝字第7 號中華民國95年1月31日第一審判決（
起訴案號：臺灣高雄地方法院檢察署93年度偵字第2612號），提
起上訴後，經最高法院發回更審，本院判決如下：
    主  文
原判決撤銷。
甲○○販賣第一級毒品，處無期徒刑，褫奪公權終身。
扣案如附表編號1 至編號4 所示之第一級毒品均沒收銷燬之；如
附表編號5 至7 所示之物均沒收。
    事  實
一、甲○○（冒名「郭鴻業」，冒名部分業經臺灣高雄地方法院
    審結）明知海洛因係毒品危害防制條例第2 條所列之第一級
    毒品，不得販賣及持有，竟意圖營利，基於販入後再行賣出
    之犯意，於民國93年1 月30日上午某時，甲○○以其所有之
    行動電話（門號0000000000非其所申請，如附表編號5 、6
    所示）與何上林（現由臺灣高雄地方法院通緝中）所使用之
    0000000000號行動電話聯絡，雙方並談妥以新台幣（下同）
    300 萬元之價格，由甲○○向何上林販入約1 公斤之第一級
    毒品海洛因；同日下午4 時許，甲○○依約至高雄市新興區
    ○○○路72號「春天汽車旅館」316 室何上林租住處，向何
    上林取得其所販入如附表編號1 至編號4 所示之第一級毒品
    海洛因後欲離去時，旋在高雄市○○區○○路與中東街口「
    春天汽車旅館」前為警當場查獲，並扣得如附表編號1 至編
    號4 所示之第一級毒品海洛因（按在現場查扣4 包，嗣移送
    臺灣高雄地方法院檢察署訊問時，再查扣1 包）、其所有供
    販賣海洛因所用如附表編號5 、6 所示之行動電話、附表編
    號7 所示之塑膠袋，及與販賣海洛因行為無關之海洛因殘渣
    袋1 個（如附表編號8 所示）；嗣於同日下午4 時30分許，
    警方循線於該汽車旅館316 室2 樓查獲何上林，並扣得何上
    林所有如附表編號9 至31所示之第一級毒品海洛因、殘渣袋
    、塑膠袋、電子秤、磁湯匙、鐵湯匙、鏟子、夾鏈袋、行動
    電話等物。
二、案經行政院海岸巡防署高雄市機動查緝隊移送臺灣高雄地方
    法院檢察署檢察官偵查起訴。
    理  由
壹、證據能力部分：
一、按被告以外之人於審判外之言詞或書面陳述，除法律有規定
    者外，不得作為證據。又按被告以外之人於審判中有下列情
    形之一，其於檢察事務官、司法警察官或司法警察調查中所
    為之陳述，經證明具有可信之特別情況，且為證明犯罪事實
    之存否所必要者，得為證據：3.滯留國外或所在不明而無法
    傳喚或傳喚不到者。刑事訴訟法第159條第1項、第159條之3
    定有明文。本件證人即共同被告何上林前於警詢所為之陳述
    ，性質上屬於被告以外之人於審判外之陳述，惟因其業經原
    審法院傳喚、拘提均無所獲，並經原審於94年5 月23日以94
    年雄院貴刑寅緝字第0494號發佈通緝在案，有通緝書1 份在
    卷可稽（原審93年度重訴字第131 號卷第89頁），而顯無法
    傳喚到案甚明。而證人何上林在警詢中所為陳述係出於其自
    由意思，並無受強暴或脅迫情形存在，為其所陳明在卷（見
    偵查卷第59頁），且其於案發之際並無外力之介入或干擾，
    客觀上自有較可信之特別情況，並為證明本件犯罪事實存否
    所必要，是證人何上林於警詢中之陳述，依上開規定自有證
    據能力。
二、按被告以外之人（包括證人、鑑定人、告訴人、被害人及共
    同被告等）於審判外之陳述雖不符刑事訴訟法第159條之1至
    之4等4條之規定，而經當事人於審判程序同意作為證據，法
    院審酌該言詞陳述或書面陳述作成時之情況，認為適當者，
    亦得為證據；又當事人、代理人或辯護人於法院調查證據時
    ，知有刑事訴訟法第159條第1項不得為證據之情形，而未於
    言詞辯論終結前聲明異議者，視為有前項之同意，同法第15
    9條之5定有明文。本件檢察官、辯護人及被告於本院審判程
    序時，就原審判決所引用各項證據（含傳聞證據、非傳聞證
    據及符合法定傳聞法則例外之證據）之證據能力均表示無意
    見（見本院卷第64頁），且於本院言詞辯論終結前，檢察官
    、辯護人及被告對於卷附具有傳聞證據性質之證據，既均已
    知其情，均未聲明異議，本院認該具有傳聞證據性質之證據
    ，並無任何違法取證之不適當情形，以之作為證據使用係屬
    適當，自得採為認定被告犯罪事實之證據。
貳、實體部分：
一、訊據上訴人即被告（下稱被告）甲○○固坦承有於93年1 月
    30日下午3 時50分許，前往高雄市新興區○○○路72號春天
    汽車旅館316 室其租住處為警查獲扣得海洛因及伊以300 萬
    元向何上林購買海洛因等情不諱，並直言：我是向何上林買
    海洛因，也是他通知我去拿海洛因，當初我向何上林講是要
    買150 萬元，是何上林急用300 萬元，他說要賣我便宜一點
    ，我才買300 萬元等語，惟辯稱：當時因為被通緝，購買海
    洛因不方便，所以才一次買比較多，以方便自己施用，我無
    販賣意思云云。經查：
  (一)被告於上開時地經警查獲時所扣得如附表編號1至4所示之物
    ，經送請法務部調查局檢驗結果，確均含海洛因成分無誤，
    有該局93年3月18日調科壹字第220016678號、第000000000
    號鑑定通知書2份在卷可佐（見偵查卷第43至44頁）。
  (二)被告甲○○於警詢、偵查及審理中均供稱：我於93年1月30
    日16時許，在高雄市新興區○○○路72號「春天汽車旅館」
    316 號房內，向綽號「和尚」之何上林，以300 萬元購買海
    洛因等語【見警卷第10頁、偵查卷第9 頁、原審94年度重訴
    緝字第7 號卷（下稱原審卷）第120 頁、本院前審卷第40頁
    、第74至75頁】，已始終供稱員警在其身上查扣之海洛因係
    向何上林所販入，於偵查中並稱：我沒有替何上林送海洛因
    等語（見偵查卷第8 頁反面），嗣於本院審理時亦供稱：是
    何上林急用300 萬元，他說要算我便宜一點，我才買300 萬
    元，我與何上林沒有共同運輸毒品等語（見本院卷第43頁）
    。互核其前後所供關於向何上林購買海洛因之情節均相符合
    。另證人即同案被告何上林於警詢中亦供稱：「（問：郭鴻
    業【被告甲○○所冒名】被查扣的海洛因是何人所交付的？
    ）他在我房間拿的」、「（問：你與郭鴻業如何聯絡？是我
    打電話與他聯絡的，叫他來拿的）」等語甚明（見警卷第3
    頁至第6 頁）；證人何上林在偵查中亦供稱：「你有賣海洛
    因給甲○○？）我有交給他，尚未收到錢」等語（見偵查卷
    第11頁），亦核與被告所供情節大致相符。此外復有被告與
    何上林聯絡購買海洛因時所使用之0000000000號行動電話扣
    案足佐，此有搜索扣押筆錄及扣押物品目錄表在卷及遠傳電
    信股份有限公司95年3 月9 日函及附件申請人資料可稽（見
    警卷第38-39 頁、原審卷第70-71 頁）。顯見上開經警查獲
    之海洛因確係被告以300 萬元向何上林所購買一情應非子虛
    ，堪可採信。
  (三)被告雖辯稱：扣案之海洛因係供自己施用，沒有要販賣的意
    思云云。惟本件查扣之海洛因淨重高達1 公斤以上，數量甚
    多，且被告亦供稱以300 萬元向何上林販入，足見上開海洛
    因價值不菲；衡之常情，被告豈有單純為自己施用而一次購
    買如此鉅量海洛因之理。再佐以上揭海洛因高達1 公斤以上
    ，總數量鉅大且多，不僅已超逾一般吸毒者僅持有微量毒品
    施用之庫存慣常量型態，而臺灣地區屬於海島型氣候天氣較
    為潮濕，海洛因毒品私自藏放時間過久，受潮變質在所難免
    ，亦可能有損施用毒品者欲達之麻醉、毒癮效果，是以被告
    所稱其購買上開海洛因毒品係供自己施用一節，要難採信。
    況被告於本院前審審理中亦供稱：當初向何上林拿的時，有
    想如果有其他人要用原價跟我拿，我就分給別人等語（見本
    院前審卷第40頁），足見被告於販入之初確有轉賣之意存在
    。
  (四)至於被告雖辯稱係欲以原價轉售云云。惟查，邇來政府為杜
    絕毒品氾濫，毒害人民甚深，再三宣導教民眾遠離毒品、媒
    體之報導既深且廣，對於毒品之禁絕，應為民眾所熟悉。又
    政府對於查緝施用、轉讓及販賣毒品無不嚴格執行，且販賣
    毒品罪更係重罪，設若無利可圖，衡情一般持有毒品者，當
    不致輕易將持有毒品交付他人。況乎毒品價格不貲、物稀價
    昂，且販賣毒品係違法行為，非可公然為之，亦無公定之價
    格，不論任何包裝，均可任意分裝增減分量，每次買賣價量
    ，亦可能隨時依雙方間之關係深淺、資力、需求量及對行情
    之認知、來源是否充裕、查緝是否嚴緊，購買者被查獲時供
    述購買對象之可能性風險之評估等，因而異其標準，並隨時
    機動調整，非可一概而論，是販賣之利得除經坦承犯行或價
    量俱臻明確外，委難查得實情，販賣之人從價差或量差中牟
    利方式雖異，其意圖營利之非法販賣行為則一，況被告已有
    多次施用毒品之前科，有臺灣高等法院被告全國前案紀錄表
    在卷可參（見本院卷第20-24 頁），自不能諉為不知，故如
    非有利可圖，被告豈有甘冒重刑制裁之危險而販賣海洛因毒
    品？是被告係基於營利之意圖購入本件海洛因毒品，主觀上
    確有牟利意圖甚明。
  (五)至於被告就有關購買海洛因之財源，雖於警詢中先供稱其有
    中樂透彩獲得彩金380 餘萬元云云（警卷第13頁），嗣於原
    審審理中則改稱其因賭博有贏得累計達600 萬元之金錢，儲
    存在其兄蔡建國所開立供其使用之中國信託商業銀行西台南
    分行000000000000號帳戶內云云，而有前後不一之情，復經
    原審核閱其所稱上開帳戶存簿存提紀錄，該帳戶於92年6 月
    間雖曾有高達680 萬元之存款，然至本件事發之前之93年1
    月間該帳戶內所餘存款已剩無幾，於93年1 月6 日及同年月
    13日更毫無分文餘額，至為警查獲前一日即同年月29日，亦
    僅結餘1 萬元，此有存款存摺1 份在卷可稽（見原審卷第14
    7 頁至第150 頁），惟被告就此已供稱：我當時先將錢領出
    來等語；再被告確有轉賣海洛因之意思，已如前述，則其於
    嗣後尋得買主，並將海洛因交給買主及並向買主取得貨款後
    ，再行交付給何上林，並非事理所無，自難以前開證據，認
    其自白與事實不符。
  (六)綜上所述，本件被告販賣第一級毒品海洛因之犯行已甚明確
    ，被告所辯無販賣之意思，顯係卸責之詞，不足採信。被告
    販賣第一級毒品之犯行堪以認定，應依法論科。
三、按海洛因係毒品危害防制條例第2 條第2 項第1 款所稱之第
    一級毒品，不得非法販賣及持有。又按「販賣毒品罪，並不
    以販入後復行賣出為構成要件，祇須意圖營利而購入毒品或
    賣出毒品，有一於此，其犯罪即完成，而所謂『意圖』，即
    犯罪之目的，原則上不以發生特定結果為必要，即祇須有營
    利之意圖為已足，不以買賤賣貴而從中取利為必要」，最高
    法院著有67年台上字第2500號判例、68年度台上字第606 號
    判例可參。核被告甲○○所為，係犯毒品危害防制條例第4
    條第1 項之販賣第一級毒品罪。其為販賣而持有第一級毒品
    海洛因，其持有之低度行為，應為販賣之高度行為吸收，不
    另論罪。
四、原審據以論處被告罪刑，固非無見；惟被告上開犯行應成立
    毒品危害防制條例第4條第1項之販賣第一級毒品罪，原判決
    認被告係犯同條項之運輸第一級毒品罪，尚有未洽。被告上
    訴意旨否認犯罪，指摘原判決不當，固無理由；惟原判決既
    有可議之處，應由本院將原判決撤銷改判。審酌海洛因毒品
    對社會治安及國民健康之戕害鉅大，政府經常花費大量人力
    及物力取締販賣毒品及施用毒品之人，而被告自82年間起即
    有施用毒品行為，當知其危害之嚴重，竟仍為圖一己私利，
    而販賣第一級毒品海洛因，且其數量頗大，第念其尚未及賣
    出即為警查獲，及其犯後亦坦承部分事實，然矢口否認有販
    賣之意，尚未全有悔意等一切情狀，爰量處如主文第2 項所
    示之刑，並依刑法第37條第1 項宣告褫奪公權終身（刑法第
    37條第1 項有關宣告死刑、無期徒刑者，宣告褫奪公權終身
    部分並未經修正，不生新舊法比較之問題，附此敘明），以
    資懲儆。扣案如附表編號1 至編號4 之海洛因，均係第一級
    毒品，應依毒品危害防制條例第18條第1 項前段之規定沒收
    銷燬之（其包裝袋則與其上海洛因難以析離，應併沒收銷燬
    之）；另附表編號5 、6 所示之行動電話機具，亦為被告所
    有，並以之與何上林聯絡購買海洛因事宜，業經被告陳明在
    卷（見原審卷第180 至181 頁、本院前審卷第40頁），附表
    編號7 所示之塑膠袋，亦為被告所有，供販賣海洛因所用之
    物，均應依毒品危害防制條例第19條第1 項規定宣告沒收。
    至於搭配前開手機使用之門號雖非被告申請，業經被告陳明
    ，並有台灣大哥大股份有限公司及和信電訊股份有限公司函
    可參（見本院前審卷第33至34頁），惟前開手機既係被告所
    有，本院自得就該手機部分宣告沒收。至於附表編號8 所示
    之海洛因殘渣袋雖係被告所有，惟被告已陳明此部分係供施
    用所用，而與前開犯罪無關，附表所示其餘之物，則與本案
    被告之犯罪無關連性，依法自不得宣告沒收，附此敘明。
五、公訴意旨略以：被告甲○○與何上林、綽號「葉輝」之成年
    男子基於共同運輸第一級毒品海洛因之犯意聯絡，約定由「
    葉輝」自大陸走私海洛因海洛因磚進入台灣後再交由何上林
    、甲○○負責銷售。93年1月30日上午，「葉輝」自大陸進
    口海洛因磚九塊後，通知何上林前往高雄市某地點拿取，何
    上林拿取後將之分裝藏置於高雄市新興區○○○路72號春天
    汽車旅館316室其租住處，同日下午3時50分許，何上林受「
    葉輝」之通知，在其租住處交付第一級毒品海洛因2大包（
    毛重分別為343.3公克、685公克）予亦受「葉輝」指示，前
    往取貨之甲○○，同日下午3 時55分許，甲○○取貨後欲離
    去時，在新興區○○路與中東街口春天汽車旅館前為警當場
    查獲，並扣得如附表所示之物，因認被告此部分另涉犯毒品
    危害防制條例第4 條第1 項運輸第一級毒品及懲治走私條例
    第2 條第1 項走私罪嫌。惟查：
  (一)按犯罪事實，應依證據認定之，無證據不得認定其犯罪事實
    ；又不能證明被告犯罪者，應諭知無罪之判決，刑事訴訟法
    第154 條第2 項、第301 條第1 項分別定有明文。又刑事訴
    訟法上所謂認定犯罪事實之證據，係指足以認定被告確有犯
    罪行為之積極證據而言，該項證據自須適合於被告犯罪事實
    之認定，始得採為斷罪資料。如未能發現相當證據，或證據
    不足以證明，自不能以推測或擬制之方法，以為裁判之基礎
    。又刑事訴訟上證明之資料，無論其為直接或間接證據，均
    須達於通常一般之人均不致有所懷疑，而得確信其為真實之
    程度，始得據為有罪之認定，若其關於被告是否犯罪之證明
    未能達此程度，而有合理性懷疑之存在，致使無從形成有罪
    之確信，根據「罪證有疑，利於被告」之證據法則，即不得
    遽為不利被告之認定，此分別有最高法院著有29年度上字第
    3105號、40年臺上字第86號、76年臺上字第4986號判例可資
    參照。又檢察官對於起訴之犯罪事實，應負提出證據及說服
    之實質舉證責任，倘其所提出之證據，不足為被告有罪之積
    極證明，或其指出證明之方法，無從說服法院以形成被告有
    罪之心證，基於無罪推定之原則，自應為被告無罪判決之諭
    知，最高法院92年臺上字第128 號判例足資參照。
  (二)訊據被告始終否認認識「葉輝」之人，並陳稱：我沒有與他
    共同走私海洛因等語。至同案被告何上林於偵查中由海巡署
    高雄市機動查緝隊借提詢問時雖供稱扣案海洛因係「葉輝」
    安排利用空運或海運走私來台云云（偵卷第56頁），然查同
    案被告何上林對於扣案海洛因自大陸走私來台一節，其所供
    依據並非其親自見聞所得，顯屬傳聞所得訊息，自難僅憑其
    對扣案毒品來源之意見，逕認扣案海洛因確係自大陸地區私
    運進入我國。是關於被告涉嫌自大陸地區私運海洛因進口及
    運輸海洛因等情，其犯嫌尚有疑議。
  (三)至於證人即同案被告何上林於警詢中雖供稱：「這些東西（
    指扣案毒品）都是我本人所有，不過是別人委託並叫我送給
    別人的... 來源是一個綽號『小胖』（又稱「阿輝」）叫我
    留一個電話號碼給他，他再以電話與我聯絡，約定一個地方
    叫我去等候，自然有人來接洽，我就依約到指定的地點等候
    ，他再聯絡我海洛因放在何處，我才將該毒品取出拿回保管
    」、「（問：因何他可以在你房間拿毒品？他準備作何用途
    ？）他與我之前就認識，是國外的人叫我拿給他的，我不知
    他作何用途」等語（見警卷第3頁至第6頁）；惟其上開陳述
    中並未提及係請被告代為運輸及其目的地，甚至稱：「我不
    知他作何用途」等語；復參酌證人何上林在在偵查亦供稱：
    被告甲○○沒有幫我送貨」等語（見偵查卷第11頁），足認
    何上林在警詢中所述並不足作為被告涉有運輸海洛因毒品之
    證據。
  (四)此外公訴人並無舉證證明被告涉有運輸海洛因毒品之犯行，
    從而，被告此部分犯行即無法認定。惟公訴意旨認被告此部
    分犯行，與前開販賣第一級毒品罪之間有想像競合犯之裁判
    上一罪關係，本院爰不另為無罪之諭知，附此敘明。
據上論斷，應依刑事訴訟法第369 條第1 項前段、第364 條、第
299 條第1 項前段、毒品危害防制條例第4 條第1 項、第18條第
1 項前段、第19條第1 項，刑法第11條、第37條第1 項，判決如
主文。
本案經檢察官王登榮到庭執行職務。
中　　華　　民　　國　　96　　年　　10　　月　　16　　日
                  刑事第八庭    審判長法  官  李炫德
                                      法  官  簡志瑩
                                      法  官  陳志銘
以上正本證明與原本無異。
如不服本判決應於收受本判決後10日內向本院提出上訴書狀，其
未敘述上訴理由者，並得於提起上訴後10日內向本院補提理由書
狀（均須按他造當事人之人數附繕本）「切勿逕送上級法院」。
中　　華　　民　　國　　96　　年　　10　　月　　16　　日
　　　　　　　　　　　　　　　　　　　書記官  盧雅婷
附表
┌──┬────┬─────────┬─────┬────────────┐
│編號│扣押物品│重量或數量        │持有人    │檢驗機關日期文號        │
├──┼────┼─────────┼─────┼────────────┤
│1   │海洛因  │驗前毛重343.3 公克│甲○○（冒│法務部調查局93年3月18日 │
│    │        │，驗後與編號2 、3 │名郭鴻業）│調科壹字第220016678號   │
│    │        │合計淨重336.59公克│          │                        │
├──┼────┼─────────┼─────┼────────────┤
│2   │海洛因  │驗前毛重0.6 公克，│甲○○（冒│法務部調查局93年3月18日 │
│    │        │驗後與編號1、3 合 │名郭鴻業）│調科壹字第220016678號   │
│    │        │計淨重336.59公克  │          │                        │
├──┼────┼─────────┼─────┼────────────┤
│3   │海洛因  │驗前毛重0.4 公克，│甲○○（冒│法務部調查局93年3月18日 │
│    │        │驗後與編號1、2 合 │名郭鴻業）│調科壹字第220016678號   │
│    │        │計淨重336.59公克  │          │                        │
├──┼────┼─────────┼─────┼────────────┤
│4   │海洛因  │驗前毛重685 公克，│甲○○（冒│法務部調查局93年3月18日 │
│    │        │驗後淨重674.83公克│名郭鴻業）│調科壹字第000000000號   │
├──┼────┼─────────┼─────┼────────────┤
│5   │NOKIA 行│1 具              │甲○○    │                        │
│    │動電話  │                  │          │                        │
├──┼────┼─────────┼─────┼────────────┤
│6   │SONY行動│1 具              │甲○○    │                        │
│    │電話    │                  │          │                        │
├──┼────┼─────────┼─────┼────────────┤
│7   │黑色大型│1個               │甲○○（冒│高雄醫學大學附設中和紀念│
│    │塑膠袋  │                  │名郭鴻業）│醫院95年11月28日9511-44 │
├──┼────┼─────────┼─────┼────────────┤
│8   │海洛因殘│1個               │甲○○（冒│高雄醫學大學附設中和紀念│
│    │渣袋    │                  │名郭鴻業）│醫院95年11月28日9511-42 │
├──┼────┼─────────┼─────┼────────────┤
│9   │海洛因  │驗前毛重1000公克，│何上林    │法務部調查局93年3月18日 │
│    │        │驗後淨重997.56公克│          │調科壹字第000000000號   │
├──┼────┼─────────┼─────┼────────────┤
│10  │海洛因  │驗前毛重343 公克，│何上林    │法務部調查局93年3月18日 │
│    │        │驗後與編號7、8、9 │          │調科壹字第220016678號   │
│    │        │、10、11、12合計淨│          │                        │
│    │        │重1052.63 公克    │          │                        │
├──┼────┼─────────┼─────┼────────────┤
│11  │海洛因  │驗前毛重342 公克，│何上林    │法務部調查局93年3月18日 │
│    │        │驗後與編號6、8、9 │          │調科壹字第220016678號   │
│    │        │、10、11、12合計淨│          │                        │
│    │        │重1052.63 公克    │          │                        │
├──┼────┼─────────┼─────┼────────────┤
│12  │海洛因  │驗前毛重340 公克，│何上林    │法務部調查局93年3月18日 │
│    │        │驗後與編號6、7、9 │          │調科壹字第220016678號   │
│    │        │、10、11、12合計淨│          │                        │
│    │        │重1052.63 公克    │          │                        │
├──┼────┼─────────┼─────┼────────────┤
│13  │海洛因  │驗前毛重35公克，驗│何上林    │法務部調查局93年3月18日 │
│    │        │後與編號6、7、8 、│          │調科壹字第220016678號   │
│    │        │10、11 、12 合計淨│          │                        │
│    │        │重1052.63 公克    │          │                        │
├──┼────┼─────────┼─────┼────────────┤
│14  │海洛因  │驗前毛重5.4 公克，│何上林    │法務部調查局93年3月18日 │
│    │        │驗後與編號6、7 、 │          │調科壹字第220016678號   │
│    │        │8 、9 、11、12合計│          │                        │
│    │        │淨重1052.63 公克  │          │                        │
├──┼────┼─────────┼─────┼────────────┤
│15  │海洛因  │驗前毛重1.6 公克，│何上林    │法務部調查局93年3月18日 │
│    │        │驗後與編號6、7 、 │          │調科壹字第220016678號   │
│    │        │8 、9 、10、12合計│          │                        │
│    │        │淨重1052.63 公克  │          │                        │
├──┼────┼─────────┼─────┼────────────┤
│16  │海洛因  │驗前毛重1.7 公克，│何上林    │法務部調查局93年3月18日 │
│    │        │驗後與編號6、7 、 │          │調科壹字第220016678號   │
│    │        │8 、9 、10、11合計│          │                        │
│    │        │淨重1052.63 公克  │          │                        │
├──┼────┼─────────┼─────┼────────────┤
│17  │海洛因  │驗前毛重10公克，驗│何上林    │法務部調查局93年3月18日 │
│    │        │後淨重9.3 公克    │          │調科壹字第220016678號   │
├──┼────┼─────────┼─────┼────────────┤
│18  │海洛因  │驗前毛重9.8 公克，│何上林    │法務部調查局93年3月18日 │
│    │        │驗後與編號15、16合│          │調科壹字第220016678號   │
│    │        │計淨重11.49 公克  │          │                        │
├──┼────┼─────────┼─────┼────────────┤
│19  │海洛因  │驗前毛重1.8 公克，│何上林    │法務部調查局93年3月18日 │
│    │        │驗後與編號14、16合│          │調科壹字第220016678號   │
│    │        │計淨重11.49 公克  │          │                        │
├──┼────┼─────────┼─────┼────────────┤
│20  │海洛因  │驗前毛重1.4 公克，│何上林    │法務部調查局93年3月18日 │
│    │        │驗後與編號14、15合│          │調科壹字第220016678號   │
│    │        │計淨重11.49 公克  │          │                        │
├──┼────┼─────────┼─────┼────────────┤
│21  │海洛因殘│1個               │何上林    │高雄醫學大學附設中和紀念│
│    │渣袋    │                  │          │醫院95年2月27日0000-000 │
├──┼────┼─────────┼─────┼────────────┤
│22  │海洛因殘│1個               │何上林    │高雄醫學大學附設中和紀念│
│    │渣袋    │                  │          │醫院95年11月28日9511-41 │
├──┼────┼─────────┼─────┼────────────┤
│23  │塑膠袋  │1個               │何上林    │高雄醫學大學附設中和紀念│
│    │        │                  │          │醫院95年2月27日0000-000 │
├──┼────┼─────────┼─────┼────────────┤
│24  │塑膠袋  │1個               │何上林    │高雄醫學大學附設中和紀念│
│    │        │                  │          │醫院95年11月28日9511-43 │
├──┼────┼─────────┼─────┼────────────┤
│25  │電子磅秤│3台               │何上林    │高雄醫學大學附設中和紀念│
│    │        │                  │          │醫院95年11月28日9511-35 │
│    │        │                  │          │、9511-36、9511-38      │
├──┼────┼─────────┼─────┼────────────┤
│26  │磁湯匙  │1支               │何上林    │高雄醫學大學附設中和紀念│
│    │        │                  │          │醫院95年11月28日9511-37 │
├──┼────┼─────────┼─────┼────────────┤
│27  │塑膠製鏟│1支               │何上林    │高雄醫學大學附設中和紀念│
│    │子      │                  │          │醫院95年11月28日9511-39 │
├──┼────┼─────────┼─────┼────────────┤
│28  │鐵湯匙  │1支               │何上林    │高雄醫學大學附設中和紀念│
│    │        │                  │          │醫院95年11月28日9511-40 │
├──┼────┼─────────┼─────┼────────────┤
│29  │夾鏈袋  │大型87個、中型101 │何上林    │未送檢驗                │
│    │        │個、3 號16個、1 號│          │                        │
│    │        │89個、小型9 個    │          │                        │
├──┼────┼─────────┼─────┼────────────┤
│30  │NEC 行動│1 具（含門號      │          │                        │
│    │電話    │0000000000號SIM 卡│何上林    │                        │
│    │        │1 張）            │          │                        │
├──┼────┼─────────┼─────┼────────────┤
│31  │NOKIA 行│1 具（含門號      │何上林    │                        │
│    │動電話  │0000000000號SIM 卡│          │                        │
│    │        │1 張）            │          │                        │
└──┴────┴─────────┴─────┴────────────┘
附錄本件判決論罪科刑法條：
毒品危害防制條例第4條第1項：
製造、運輸、販賣第一級毒品者，處死刑或無期徒刑；處無期徒
刑者，得併科新臺幣1 千萬元以下罰金。
